【裁判字號】    97,訴,225
【裁判日期】    970905
【裁判案由】    侵權行為損害賠償
【裁判全文】
臺灣花蓮地方法院民事判決               97年度訴字第225號
原      告  乙○○
被      告  甲○○
                      在監）.
上列當事人間請求侵權行為損害賠償事件，本院於民國97年8月1
8日言詞辯論終結，判決如下：
    主  文
被告應給付原告新台幣壹萬壹仟玖佰貳拾元，及自民國97年5月
28日起至清償日止，按年息百分之五計算之利息。
訴訟費用新台幣貳仟玖佰元由被告負擔。
本判決得假執行。
    事實及理由
一、本件原告原起訴求為判決被告應給付新台幣（下同）72萬元
    及法定遲延利息，嗣於訴狀送達後，本院審理時更正聲明為
    被告應給付11,920元及法定遲延利息，核屬減縮應受判決事
    項之聲明，合於民事訴訟法第255條第1項第3款之規定，應
    予准許，合先敘明。
二、原告起訴主張：原告為警務人員，於97年1月8日凌晨零時許
    ，因被告涉有竊盜犯行，而至被告住處埋伏，迄於同日凌晨
    3時許，被告從其住處走出進入自小貨車欲駕車離開時，在
    場埋伏之訴外人即警員彭康鳴即駕車載原告至被告停車處左
    前方，欲阻擋被告駕車離去，原告並下車出示警察證件後，
    拍打被告駕駛自小貨車之車窗，並喊「警察，下車」等語，
    詎被告見狀拒不下車，不顧原告在其自小貨車與彭康鳴所駕
    自小客車中間，若其驟然倒車會夾傷原告之可能，竟仍駕車
    倒退欲逃離現場，而原告為避免其遭兩部車夾擊，乃迅速跳
    上被告之自小貨車後方車斗，惟其右腳因不及伸到車斗上，
    仍遭兩車夾傷，致其右膝、右大腿、小腿及膝部等處受有多
    處擦挫傷之傷害，被告自應負損害賠償責任。原告因本件事
    故受有支出醫療費用1,920元及開刀費用10,000元之損失，
    為此爰依侵權行為法律關係，求為判決被告應給付原告11,9
    20元，及自起訴狀繕本送達翌日即97年5月28日起至清償日
    止，按年息百分之五計算之利息，並願供擔保，請准宣告假
    執行。
三、被告則表示：認諾原告之請求。
四、按當事人於言詞辯論時為訴訟標的之捨棄或認諾者，應本於
    其捨棄或認諾為該當事人敗訴之判決，民事訴訟法第384 條
    定有明文。本件原告本於侵權行為法律關係所為前開主張，
    既為被告所認諾，揆諸前開規定，自應本於該認諾為被告敗
    訴之判決。從而，原告本於侵權行為法律關係，請求被告給
    付11,920元，及自起訴狀繕本送達翌日即97年5月28日起至
    清償日止，按年息百分之五計算之利息，為有理由，應予准
    許。
五、本件係本於被告認諾所為之判決，依民事訴訟法第389條第1
    項第1款之規定，應依職權宣告假執行；原告陳明願供擔保
    請准宣告假執行，僅係督促本院為假執行之宣告，核無必要
    ，併此敘明。
六、訴訟費用負擔之依據：依民事訴訟法第78條。
中    華    民    國    97    年    9     月    5     日
                        台灣花蓮地方法院民事庭
                            法      官  陳燁真
以上正本係照原本作成
被告當庭捨棄上訴，本判決於宣判當時即時確定。
中    華    民    國    97    年    9     月    5     日
                            法院書記官  王心怡


司法院資訊處製作；財團法人民間司法改革基金會備份。
